【裁判字號】    89,易,2267
【裁判日期】    890628
【裁判案由】    竊盜
【裁判全文】
臺灣高雄地方法院刑事判決                        八十九年度易字第二二六七號
    公  訴  人  臺灣高雄地方法院檢察署檢察官
    被      告  乙○○
右列被告因竊盜案件，經檢察官提起公訴（八十九年度偵字第一０八九七號），本院
判決如左：
    主  文
乙○○攜帶兇器竊盜，處有期徒刑捌月，緩刑肆年。
    事  實
一、乙○○意圖為自己不法之所有，於民國八十九年五月十二日上午九時四十五分許
    ，攜帶客觀上對人之生命、身體構成威脅之鋤頭一把，前往甲○○所有坐落高雄
    縣大社鄉○○○段六一之一地號土地，持上開鋤頭挖掘王昭在該處所種植山藥九
    十五台斤（價值約新台幣七千六百七十元）而竊取之，得手後，適為甲○○發現
    而報警查獲，並扣得鋤頭一把。
二、案經高雄縣警察局仁武分局報請台灣高雄地方法院檢察署檢察官偵查起訴。
    理  由
一、訊據被告乙○○固坦承持鋤頭於右揭時、地挖取山藥之事實，惟辯稱：山藥是伊
    所種植云云。然查，本件被告所挖取之山藥係被害人甲○○於自有之上開土地上
    所種植一情，業據被害人於警訊及本院審訊問時指稱在卷，復有土地所有權狀一
    紙附卷可憑，被告空言是其本人所植，且於檢察官訊問時供稱：伊種幾百公頃云
    云，惟憑一人之力，豈能種植幾百公頃之地，參以上開土地並非被告所有，被告
    豈有權利在該地種植農作物之理？其上開辯解顯然無稽，不足採信。此外，復有
    贓物領據一紙及照片二張附卷可資佐證，事證明確，被告犯行洵堪認定。
二、按被告持以行竊之鋤頭一把，其頭部為鐵質、形狀扁平，一般係用以挖掘土地，
    有照片附卷可憑，其既能用以挖掘土地，在客觀上足認對人之身體、生命構成威
    脅，乃屬兇器。核被告所為，係犯刑法第三百二十一條第一項第三款之攜帶兇器
    竊盜罪。爰審酌被告犯罪之動機、目的、手段、所得財物非鉅，及犯後不能坦承
    犯行等一切情狀，量處如主文所示之刑。末查被告於七十九年間因違反森林法案
    件，經台灣高等法院高雄分院判處有期徒刑七月確定，嗣經減刑為有期徒刑三月
    十五日，於八十年五月二十五日執行完畢後，五年內未再受有期徒刑以上刑之宣
    告，有台灣高等法院被告全國前案紀錄表在卷可按，且被告疑似患有精神分裂症
    ，有被告所提高雄市立凱旋醫院診斷書一紙附卷可參，被告經此教訓後，當知警
    惕，信無再犯之虞，本院認上開對其宣告之刑，以暫不執行為適當，爰併諭知緩
    刑肆年，以勵來茲，用啟自新。扣案之鋤頭一把，為被告所有且係供犯罪所用之
    物，依刑法第三十八條第一項第二款之規定，宣告沒收。
據上論斷，應依刑事訴訟法第二百九十九條第一項前段，刑法第三百二十一條第一項
第三款、第七十四條第二款、第三十八條第一項第二款，判決如主文。
中      華      民      國      八十九      年      六    月    二十八  日
                                  臺灣高雄地方法院刑事庭
                                      法  官    吳  宏  榮
右正本證明與原本無異。
如不服本判決，應於判決送達後十日內，向本院提出上訴狀。
                                      書記官    呂  怜  勳
中      華      民      國      八十九      年      六    月    二十八  日
附錄本案論罪科刑法條：
刑法第三百二十一條第一項第三款
犯竊盜罪而有左列情形之一者，處六月以上五年以下有期徒刑：
三、攜帶兇器而犯之者。


司法院資訊處製作；財團法人民間司法改革基金會備份。
